【裁判字號】    98,訴,2163
【裁判日期】    980831
【裁判案由】    毒品危害防制條例
【裁判全文】
臺灣板橋地方法院刑事判決              98年度訴字第2163號
公  訴  人  臺灣板橋地方法院檢察署檢察官
被      告  甲○○
                    （另案於臺灣臺北監獄臺北分監執行中）
上列被告因違反毒品危害防制條例案件，經檢察官提起公訴（98
年度毒偵字第3594號），被告於本院準備程序中就被訴事實為有
罪之陳述，經詢問當事人意見，合議庭裁定由受命法官依簡式審
判程序獨任審理，本院判決如下：
    主  文
甲○○施用第一級毒品，累犯，處有期徒刑柒月。
    事  實
一、甲○○曾於民國94年間因竊盜案件，經本院以94年度簡上字
    第519 號判處有期徒刑6 月確定；又於94、95年間因搶奪、
    竊盜等案件，經本院分別以94年度訴字第2563號、95年度易
    字第601 號判處有期徒刑1 年、4 月確定，嗣該2 案件均經
    減刑後合併定應執行刑為有期徒刑7 月15日確定，與前開竊
    盜案件判處有期徒刑6 月部分接續執行後，於96年7 月16日
    執行完畢釋放。再於96年間因施用毒品案件，經本院裁定送
    觀察、勒戒後，認有繼續施用毒品之傾向，裁定令入戒治處
    所施以強制戒治，於97年9 月19日執行完畢釋放。詎仍不知
    悔改，於強制戒治執行完畢釋放後5 年內，復基於施用第一
    級毒品海洛因之犯意，於98年4 月2 日16時30分許回溯26小
    時內之某時（起訴書誤載為98年4 月2 日17時15分許回溯72
    小時內之某時，經公訴人於本院審理時更正如前），在臺北
    縣板橋市○○○路上某公園之公廁內，以將海洛因摻水置於
    針筒內注射之方式，施用第一級毒品海洛因1 次。嗣因為毒
    品列管人口，經警於98年4 月2 日16時30分許採尿送驗，檢
    驗結果呈嗎啡陽性反應而查獲。
二、案經臺北縣政府警察局板橋分局報請臺灣板橋地方法院檢察
    署檢察官偵查起訴。
    理  由
一、按本件被告甲○○所犯係死刑、無期徒刑、最輕本刑為3 年
    以上有期徒刑以外之罪，其於準備程序就前揭被訴事實為有
    罪之陳述，經受命法官告知簡式審判程序之旨，並聽取其與
    公訴人之意見後，本院認無不得或不宜改依簡式審判程序進
    行之情形，爰依刑事訴訟法第273 條之1 第1 項規定，裁定
    本件由受命法官獨任進行簡式審判程序，合先敘明。
二、上揭事實，業據被告於本院審理時坦承不諱，且被告於98年
    4 月2 日16時30分許經警採尿送驗結果，呈嗎啡陽性反應，
    有台灣檢驗科技股份有限公司98年4 月15日編號UL/2009/40
    115 號濫用藥物檢驗報告、臺北縣政府警察局板橋分局偵辦
    毒品危害防制條例案被移送人姓名及代碼對照表各1 份附卷
    可稽，足認被告自白與事實相符，本件事證明確，其犯行洵
    堪認定。
三、按海洛因為毒品危害防制條例第2 條第2 項第1 款所稱之第
    一級毒品，不得施用、持有。次按，犯毒品危害防制條例第
    10條施用第一級、第二級毒品之罪者，檢察官應聲請法院裁
    定，令被告入勒戒處所觀察、勒戒，經觀察、勒戒後，檢察
    官依據勒戒處所之陳報，認受觀察、勒戒人無繼續施用毒品
    傾向者，應即釋放，並為不起訴之處分；認受觀察、勒戒人
    有繼續施用毒品之傾向者，檢察官應聲請法院裁定令入戒治
    處所強制戒治，其期間為6 個月以上，至無繼續強制戒治之
    必要為止，但最長不得逾1 年，強制戒治期滿，應即釋放，
    由檢察官為不起訴之處分。觀察、勒戒或強制戒治執行完畢
    釋放後，5 年內再犯第10條之罪者，應依一般刑事訴訟程序
    予以起訴論罪科刑，此觀諸毒品危害防制條例第20條第1 項
    、第2 項、第23條第1 項、第2 項規定自明。被告既有如犯
    罪事實欄所示觀察、勒戒及強制戒治之前科，有臺灣高等法
    院被告前案紀錄表1 份在卷可佐，其於強制戒治執行完畢釋
    放後5 年內，再犯本件施用毒品案件，依前述規定自應予以
    起訴論罪科刑。是核被告所為，係犯毒品危害防制條例第10
    條第1 項施用第一級毒品罪。被告持有第一級毒品之低度行
    為，應為施用第一級毒品之高度行為所吸收，不另論罪。被
    告曾有如犯罪事實欄所示之論罪科刑前科，有上開前案紀錄
    表在卷可按，其於有期徒刑執行完畢後5 年內，故意再犯本
    件有期徒刑以上之罪，為累犯，應依刑法第47條第1 項規定
    加重其刑。爰審酌被告經觀察、勒戒及強制戒治後，仍未能
    戒絕毒癮，顯見戒絕毒癮之意念非堅，惟念其於犯罪後坦承
    犯行，態度良好，且施用毒品行為，乃屬對自身健康之戕害
    行為，及其犯罪動機、目的、手段等一切情狀，量處如主文
    所示之刑，以資懲儆。
據上論斷，應依刑事訴訟法第273 條之1 第1 項、第284 條之1
、第299 條第1 項前段，毒品危害防制條例第10條第1 項，刑法
第11條前段、第47條第1 項，判決如主文。
本案經檢察官黃明絹到庭執行職務。
中    華    民    國    98    年    8     月    31    日
                  刑事第十九庭  法  官  楊筑婷
上列正本證明與原本無異。
如不服本判決，應於判決送達後10日內敘明上訴理由，向本院提
出上訴狀 (應附繕本)，上訴於臺灣高等法院。其未敘述上訴理
由者，應於上訴期間屆滿後20日內向本院補提理由書「切勿逕送
上級法院」。
                                書記官  林怡君
中    華    民    國    98    年    8     月    31    日
附錄本判決之論罪法條：
毒品危害防制條例第10條
施用第一級毒品者，處6 月以上5 年以下有期徒刑。
施用第二級毒品者，處3 年以下有期徒刑。


司法院資訊處製作；財團法人民間司法改革基金會備份。
